【裁判字號】    99,訴,1745
【裁判日期】    990630
【裁判案由】    毒品危害防制條例
【裁判全文】
臺灣板橋地方法院刑事判決              99年度訴字第1745號
公  訴  人  臺灣板橋地方法院檢察署檢察官
被      告  乙○○
上列被告因違反毒品危害防制條例案件，經檢察官提起公訴（99
年度毒偵字第3030號），嗣因被告於本院準備程序中就被訴事實
為有罪之陳述，本院告知被告簡式審判程序之旨，並聽取當事人
之意見後，由本院合議庭裁定改由受命法官獨任依簡式審判程序
進行，判決如下：
    主  文
乙○○施用第一級毒品，累犯，處有期徒刑捌月。
    事  實
一、乙○○前於民國78年間，因違反肅清煙毒條例等案件，經本
    院以78年度訴字第464 號判決分別判處有期徒刑18年、5 年
    ，經上訴後，由臺灣高等法院以78年度上訴字第2393號判決
    就前者撤銷改判處有期徒刑14年（下稱第1 罪），並就後者
    駁回上訴確定（下稱第2 罪）；復於80年間，因違反肅清煙
    毒條例案件，經臺灣澎湖地方法院以80年度訴字第14號判決
    判處有期徒刑3 年確定（下稱第3 罪）；又於88年間，因轉
    讓第一級毒品案件，經臺灣臺北地方法院以88年度訴字第13
    65號判決判處有期徒刑1 年2 月確定（下稱第4 罪）；上開
    4 罪嗣經臺灣臺北地方法院以96年度聲減字第1302號裁定分
    別就前揭第2 、3 、4 罪減為有期徒刑2 年6 月、1 年6 月
    及7 月後，再將第1 、2 罪定應執行刑為有期徒刑15年6 月
    確定，均於97年2 月11日縮刑期滿執行完畢（於本案構成累
    犯）。另於97年間，因施用毒品案件，經本院以97年度毒聲
    字第1313號裁定送觀察、勒戒後，因認有繼續施用毒品之傾
    向，再經本院以97年度毒聲字第2041號裁定令入戒治處所施
    以強制戒治，於98年6 月22日停止戒治執行完畢釋放出所，
    並經臺灣板橋地方法院檢察署檢察官以98年度戒毒偵字第
    459 號為不起訴處分確定。
二、詎其仍不知悔改，竟基於施用第一級毒品海洛因（下稱海洛
    因）之犯意，於前揭強制戒治執行完畢後5 年內之99年2 月
    5 日某時許，在臺北縣永和市仁愛公園內，以將海洛因摻水
    注入針筒後注射之方式，施用海洛因1 次。嗣於99年2 月5
    日16時30分許，在臺北縣中和巿南工路60號前，經警出示證
    件盤查時，乙○○於未被有偵查權之公務員或機關發覺其為
    前揭施用海洛因之犯嫌前，即主動向該警員自承犯行，再經
    其同意採集尿液送驗結果，呈嗎啡陽性反應，進而接受裁判
    。
三、案經臺北縣政府警察局中和第一分局移送臺灣板橋地方法院
    檢察署檢察官偵查起訴。
    理  由
壹、程序方面：
    查本件被告乙○○所犯並非死刑、無期徒刑、最輕本刑為3
    年以上有期徒刑之罪或高等法院管轄第一審案件，而其於準
    備程序進行中，被告先就被訴事實為有罪之陳述，經法官告
    知簡式審判程序之旨，並聽取公訴人及被告之意見後，本院
    認適宜改依簡式審判程序進行，爰依刑事訴訟法第273 條之
    1 第1 項、第284 條之1 規定，由本院合議庭以裁定由受命
    法官獨任進行簡式審判程序，合先敘明。
貳、實體方面：
一、上揭事實，業據被告於警詢及本院審理時均坦承不諱。又被
    告為警查獲時所採取尿液送驗結果，係呈嗎啡陽性反應，此
    有臺北縣政府警察局中和第一分局毒品案犯罪嫌疑人姓名及
    代碼對照表（代碼編號：E0000000）、台灣檢驗科技股份有
    限公司於99年3 月2 日出具之濫用藥物檢驗報告各1 份在卷
    可稽。按海洛因經注射或吸入人體後，約百分之八十於24小
    時內自尿中排出，一般而言，尿液中能否驗出嗎啡陽性反應
    與其投與量、投與途徑、採尿時間、個人體質及檢測方法之
    靈敏度有關，國外曾有文獻報導注射6 毫克之海洛因鹽酸鹽
    ，其代謝物嗎啡之平均可檢出時限約為26小時，業經行政院
    衛生署藥物食品檢驗局於81年9 月8 日以藥檢壹字第811488
    5 號函述綦詳。據上，被告之尿液經以氣相層析質譜儀分析
    法檢驗，既係呈嗎啡陽性反應，顯見被告應有在前揭犯罪時
    間施用海洛因之行為甚明。由此益徵被告之自白核與事實相
    符，堪以採信。又查，被告前於97年間，因施用毒品案件，
    經本院以97年度毒聲字第1313號裁定送觀察、勒戒後，因認
    有繼續施用毒品之傾向，再經本院以97年度毒聲字第2041號
    裁定令入戒治處所施以強制戒治，於98年6 月22日停止戒治
    釋放出所，並經臺灣板橋地方法院檢察署檢察官以98年度戒
    毒偵字第459 號為不起訴處分確定，此有臺灣高等法院被告
    前案紀錄表在卷可稽。綜上所述，足認被告前經強制戒治執
    行完畢釋放後，5 年內再犯本件施用第一級毒品犯行。本案
    事證明確，被告犯行堪以認定，應依法論科。
二、查海洛因屬於毒品危害防制條例第2 條第2 項第1 款所規定
    之第一級毒品，核被告所為，係犯毒品危害防制條例第10條
    第1 項之施用第一級毒品罪。被告施用前持有第一級毒品之
    低度行為，為進而施用第一級毒品之高度行為所吸收，不另
    論罪。又被告前受有如事實欄所載罪刑宣告及執行紀錄，有
    上述前案紀錄表在卷可考，被告於有期徒刑執行完畢後5 年
    內故意再犯本案有期徒刑以上之罪，為累犯，應依刑法第47
    條第1 項規定，加重其刑。另被告係於未被有偵查權之公務
    員或機關發覺其為前揭施用海洛因之犯嫌前，即主動對其盤
    查之警員自承犯行，此有被告之警詢筆錄及本院審判筆錄在
    卷可憑，合乎自首之要件，依刑法第62條前段減輕其刑，並
    依法先加重後減輕之。爰審酌被告有多次施用毒品前科，品
    行非佳，且曾經強制戒治執行完畢，竟再為本件施用毒品犯
    行，顯見其不思悔改，自制力亦顯不佳，足以戕害其身心，
    滋生其他犯罪，惡化治安，嚴重損及公益；惟另考量被告之
    生活狀況、其於犯後主動自首並坦承犯行，而其施用毒品行
    為於本質上係屬自我戕害行為，反社會性之程度應屬較低，
    參酌蒞庭公訴人具體求處被告有期徒刑9 月等一切情狀，量
    處如主文所示之刑，以資懲儆。
據上論斷，應依刑事訴訟法第273 條之1 第1 項、第299 條第1
項前段，毒品危害防制條例第10條第1 項，刑法第11條前段、第
47條第1 項、第62條前段，判決如主文。
本案經檢察官甲○○到庭執行職務。
中    華    民    國    99    年    6     月    30    日
                  刑事第十四庭法  官  林淑婷
上列正本證明與原本無異。
如不服本判決，應於判決送達後10日內敘明上訴理由，向本院提
出上訴狀 (應附繕本) ，上訴於臺灣高等法院。其未敘述上訴理
由者，應於上訴期間屆滿後20日內向本院補提理由書「切勿逕送
上級法院」。
                              書記官  莊川億
中    華    民    國    99    年    7     月    2     日
附錄本案論罪科刑法條全文：
毒品危害防制條例第十條
施用第一級毒品者，處六月以上五年以下有期徒刑。
施用第二級毒品者，處三年以下有期徒刑。

司法院資訊處製作；財團法人民間司法改革基金會備份。
